【裁判字號】    98,訴,691
【裁判日期】    981123
【裁判案由】    違反毒品危害防制條例
【裁判全文】
臺灣嘉義地方法院刑事判決               98年度訴字第691號
公  訴  人  臺灣嘉義地方法院檢察署檢察官
被      告  甲○○
上列被告因違反毒品危害防制條例案件，經檢察官提起公訴（九
十八年度毒偵字第一一四一號），被告於準備程序中就被訴事實
為有罪之陳述，經本院合議庭裁定由受命法官獨任進行簡式審判
程序，判決如下：
    主          文
甲○○施用第一級毒品，累犯，處有期徒刑拾月。
    犯罪事實及理由
一、犯罪事實：
    甲○○前於民國九十年間因施用毒品案件，經法院裁定令入
    戒治處所施以強制戒治，嗣因無繼續戒治必要，經法院裁定
    停止戒治，所餘戒治期間交付保護管束，於九十一年二月五
    日保護管束期滿未經撤銷停止戒治，視為強制戒治執行完畢
    釋放，於強制戒治執行完畢釋放後五年內，又因自九十二年
    九月三十日起至同年十月二十日止施用第一級毒品海洛因案
    件，經臺灣高雄地方法院以九十二年度訴字第二五六九號判
    決判處有期徒刑十月確定，復因違反電信法案件，經臺灣屏
    東地方法院以九十三年度易字第二二八號判決判處有期徒刑
    五月，如易科罰金，以銀元三百元折算一日確定，上開案件
    嗣經法院裁定定應執行刑為有期徒刑一年一月確定，再因竊
    盜案件，經本院以九十二年度簡字第一○八九號判決判處有
    期徒刑五月，如易科罰金，以銀元三百元折算一日確定，與
    上開有期徒刑一年一月部分接續執行，於九十四年六月十八
    日縮刑期滿執行完畢，又因竊盜案件，經臺灣板橋地方法院
    以九十五年度簡字第一七八號判決判處有期徒刑六月，如易
    科罰金，以銀元三百元折算一日確定，復因自九十四年十月
    三日起至同年十二月十九日止施用第一級毒品海洛因案件，
    經臺灣高等法院以九十五年度上訴字第四二三號判決判處有
    期徒刑一年二月確定，上開案件（六月、一年二月）嗣經法
    院裁定減刑並定應執行刑為有期徒刑九月確定，又因搶奪案
    件，經臺灣板橋地方法院以九十四年度訴字第三○九九號判
    決判處有期徒刑一年確定，再因竊盜案件，經臺灣臺北地方
    法院以九十五年度易字第一二二四號判決判處有期徒刑八月
    確定，復因自九十五年四月五日起至同年六月二十八日止施
    用第一級毒品海洛因案件，經臺灣板橋地方法院以九十五年
    度訴字第二一○二號判決判處有期徒刑一年六月確定，再因
    上開案件（一年、八月、一年六月）嗣經法院裁定減刑並定
    應執行刑為有期徒刑一年六月確定，與上開有期徒刑九月部
    分接續執行，於九十七年九月十七日縮刑期滿執行完畢。詎
    仍不知悔改，基於施用第一級毒品海洛因之犯意，於九十八
    年六月二十二日上午十時許，在其嘉義縣溪口鄉妙崙村新興
    庄八號住處，以注射針筒內放置第一級毒品海洛因加水稀釋
    後注射之方式，施用第一級毒品海洛因一次。嗣經警於九十
    八年六月二十二日通知到場採尿，而於當日下午五時五十五
    分許，得甲○○同意後，採其尿液送驗，其結果呈海洛因之
    代謝物嗎啡陽性反應，始悉上情。
二、證據：
    本件證據除引用檢察官起訴書之記載外（如附件），並補充
    「被告甲○○於本院之自白」。
三、本件係經被告甲○○於準備程序當庭表示認罪，而經本院裁
    定以簡式審判程序加以審理，則依據刑事訴訟法第二百七十
    三條之二、同法第一百五十九條第二項之規定，不適用傳聞
    法則有關限制證據能力之相關規定。
四、查被告曾有上開犯罪事實欄所載之強制戒治執行紀錄，於強
    制戒治執行完畢釋放後五年內，又因自九十二年九月三十日
    起至同年十月二十日止施用第一級毒品海洛因案件，經臺灣
    高雄地方法院以九十二年度訴字第二五六九號判決判處有期
    徒刑十月確定，復因自九十四年十月三日起至同年十二月十
    九日止施用第一級毒品海洛因案件，經臺灣高等法院以九十
    五年度上訴字第四二三號判決判處有期徒刑一年二月確定，
    再因自九十五年四月五日起至同年六月二十八日止施用第一
    級毒品海洛因案件，經臺灣板橋地方法院以九十五年度訴字
    第二一○二號判決判處有期徒刑一年六月確定，有臺灣高等
    法院被告前案紀錄表在卷可參，是被告於強制戒治執行完畢
    釋放後，於五年內已再犯施用毒品罪，經依法追訴處罰，縱
    其本次再度施用毒品之時間，在初犯經觀察、勒戒或強制戒
    治執行完畢釋放五年以後，已不合於「五年後再犯」之規定
    ，且因已於「五年內再犯」，顯見其再犯率甚高，原實施強
    制戒治，已無法收其實效，即應依毒品危害防制條例第十條
    處罰，則檢察官據以向本院提起公訴，即無不合，附此敘明
    。
五、查海洛因屬毒品危害防制條例第二條第二項第一款所列之第
    一級毒品，核被告所為，係犯毒品危害防制條例第十條第一
    項之施用第一級毒品罪。被告因施用第一級毒品海洛因而持
    有海洛因之低度行為，為其施用之高度行為所吸收，不另論
    罪。查被告前有上開犯罪事實欄所載之犯罪科刑及執行完畢
    紀錄，有臺灣高等法院被告前案紀錄表附卷足參，其受徒刑
    之執行完畢後，五年以內故意再犯本案有期徒刑以上之罪，
    為累犯，應依刑法第四十七條第一項規定加重其刑。爰審酌
    被告前曾因施用毒品觸法，仍不知悛悔，又施用足以導致精
    神障礙、性格異常，甚至造成生命危險之毒品，戕害一己之
    身體健康，對社會治安可能之危害程度非微，惟其犯罪後尚
    能坦承犯行等一切情狀，量處如主文所示之刑。
據上論斷，應依刑事訴訟法第二百七十三條之一第一項、第二百
九十九條第一項前段、第三百十條之二、第四百五十四條第二項
，毒品危害防制條例第十條第一項，刑法第十一條前段、第四十
七條第一項，判決如主文。
本案經檢察官陳昱奉到庭執行職務。
中    華    民    國    98    年    11    月    23    日
                  刑事第三庭    法  官  鄭雅文
以上正本證明與原本無異。
如不服本判決應於判決送達後十日內向本院提出上訴書狀，並應
敘述具體理由；其未敘述上訴理由者，應於上訴期間屆滿後二十
日內向本院補提理由書（均須按他造當事人之人數附繕本）「切
勿逕送上級法院」。
中    華    民    國    98    年    11    月    23    日
                                書記官  蘇姵容
附錄論罪科刑法條：
毒品危害防制條例第十條第一項
施用第一級毒品者，處六月以上五年以下有期徒刑。


司法院資訊處製作；財團法人民間司法改革基金會備份。
